臺灣士林地方法院刑事判決　　　　　 100年度審易字第1496號
公　訴　人　臺灣士林地方法院檢察署檢察官
被　　　告　薛冠午
　　　　　　陳彥午
上列被告等因竊盜案件，經檢察官提起公訴（100 年度偵字第
4673號），被告等於本院準備程序中均就被訴事實為有罪之陳述
，本院裁定認宜改依簡式審判程序審理，並判決如下：
    主  文
薛冠午結夥三人以上攜帶兇器竊盜，處有期徒刑柒月。扣案如附
表所示之物均沒收。
陳彥午結夥三人以上攜帶兇器竊盜，累犯，處有期徒刑捌月。扣
案如附表所示之物均沒收。
    事實及理由
一、本件犯罪事實及證據除引用起訴書之記載（如附件）外，另
    更正並補充如下：
  (一)前科部分：陳彥午於民國91年間因侵入住宅、攜帶兇器、結
    夥竊盜為常業，經臺灣高等法院以93年度上訴字第4 號判決
    處有期徒刑2 年，刑前強制工作3 年，並經最高法院以93年
    度臺上字第4143號判決駁回上訴確定。復因詐欺等（竊取提
    款卡盜領存款）案，經基隆地院以92年度易字317 號判決處
    有期徒刑7 月確定，嗣經裁定減刑為有期徒刑3 月15日，並
    與前開竊盜案合併定應執行刑為有期徒刑2 年3 月確定，於
    97年1 月4 日縮短刑期假釋出監，假釋期間付保護管束，於
    97 年2月28日保護管束期滿未經撤銷假釋，視為執行完畢（
    於本件構成累犯）。復因竊盜案（結夥三人以上攜帶兇器於
    夜間侵入住宅），為臺灣基隆地方法院以100 年度易字第
    282 號判決處有期徒刑1 年2 月（尚未確定）。
  (二)被告薛冠午、陳彥午於本院準備程序及審理中就本件犯行均
    自白不諱（本院100 年8 月16日、9 月19日、9 月26日準備
    程序筆錄第2 頁及100 年9 月26日審判筆錄第2 頁參照），
    核與起訴書所載證據內容相符，足見被告等之自白均與事實
    相合，可以採信，本件事證明確，被告2 人犯行洵堪認定，
    均應依法論科。
二、按被告等行為後，刑法第321 條第1 項業於100 年1 月26日
    修正公布，並自同年月28日生效，修正後之刑法第321 條第
    1 項，除第1 款之構成要件有變更外，刑度亦增訂「得併科
    新臺幣十萬元以下罰金」，比較新舊法結果，新法對被告非
    較為有利，自應適用行為時即修正前刑法第321 條第1 項之
    規定，合先敘明。又按刑法第321 條第1 項第3 款攜帶兇器
    竊盜罪，係以行為人攜帶兇器竊盜為其加重條件，此所謂兇
    器，其種類並無限制，凡客觀上足對人之生命、身體、安全
    構成威脅，具有危險性之兇器均屬之，且祇須行竊時攜帶此
    種具有危險性之兇器為已足，並不以攜帶之初有行兇之意圖
    為必要（最高法院79年台上字第5253號判例參照）。查被告
    薛冠午、陳彥午與同案被告龔裕勝、賴文華持以行竊之如附
    表所示工具均為金屬材質，如持以行兇，足以對人之生命、
    身體產生危害，自屬兇器無訛。
三、核被告薛冠午、陳彥午2 人所為，均係犯修正前刑法第321
    條第1 項第3 款、第4 款之結夥三人以上攜帶兇器竊盜罪。
    被告薛冠午、陳彥午與同案被告龔裕勝、賴文華間就本件竊
    盜犯行，有犯意聯絡及行為分擔，均為共同正犯。又被告陳
    彥午有上述所載前案科刑及執行之情形，有被告陳彥午臺灣
    高等法院被告前案紀錄表1 份在卷可稽，其於前案有期徒刑
    執行完畢後5 年內，故意再犯本案有期徒刑以上之罪，為累
    犯，應依刑法第47條第1 項之規定加重其刑。爰審酌被告2
    人之犯罪動機、目的、手段及所為竊盜犯行造成被害人所受
    之財產損失，所為非是，惟念及其等犯後於本院審理中終能
    坦承犯行，犯後態度尚可，且本件竊盜所使用之工具為共犯
    龔裕勝所攜帶，並由被告龔裕勝下手行竊，被告薛冠午、陳
    彥午二人之犯罪情節較輕，暨被告2 人之智識程度及生活狀
    況等一切情狀，分別量處如主文所示之刑，以資懲儆。
三、扣案如附表所示之工具，均係同案被告龔裕勝所有供被告等
    犯罪所用之物，亦據同案被告龔裕勝於警詢時供承在卷（參
    見100 年度偵字第4673號卷第47頁），本於共同正犯責任共
    同原則，爰依刑法第38條第1 項第2 款、第3 項規定，均併
    予宣告沒收。至其他扣案物品，因無證據證明與本案犯罪事
    實相關，故不另宣告沒收，附此敘明。
四、另共同被告龔裕勝、賴文華部分經本院另行發佈通緝，俟到
    到後由本院另行審結，附此敘明。
據上論斷，應依刑事訴訟法第273 條之1 第1 項、第299 條第1
項前段、第310 條之2 、第454 條第2 項，刑法第2 條第1 項前
段、第28條，修正前刑法第321 條第1 項第3 款、第4 款，刑法
第47條第1 項、第38條第1 項第2 款、第3 項，判決如主文。
本案經檢察官顏珮珊到庭執行職務。
中    華    民    國   100    年    9     月    30    日
                  刑事第一庭法  官  徐文瑞
以上正本證明與原本無異。
如不服本判決應於收受判決後10日內向本院提出上訴書狀，並應
敘述具體理由；其未敘述上訴理由者，應於上訴期間屆滿後20日
內向本院補提理由書（均須按他造當事人之人數附繕本），切勿
逕送上級法院。
                            書記官  張茹茵
中    華    民    國   100    年    10    月    4     日
附錄本案論罪科刑法條全文：
修正前刑法第321條
犯竊盜罪而有左列情形之一者，處6月以上、5年以下有期徒刑：
一  於夜間侵入住宅或有人居住之建築物、船艦或隱匿其內而犯
    之者。
二  毀越門扇、牆垣或其他安全設備而犯之者。
三  攜帶兇器而犯之者。
四  結夥三人以上而犯之者。
五  乘火災、水災或其他災害之際而犯之者。
六  在車站或埠頭而犯之者。
前項之未遂犯罰之。
附表：
  ┌──────┬──┬─────┬──┐
  │名稱        │數量│名稱      │數量│
  ├──────┼──┼─────┼──┤
  │電線剪刀    │壹支│鯉魚鉗    │壹支│
  ├──────┼──┼─────┼──┤
  │鷹嘴鉗      │壹支│鐵剪刀    │壹支│
  ├──────┼──┼─────┼──┤
  │虎頭鉗      │壹支│十字起子  │貳支│
  ├──────┼──┼─────┼──┤
  │尖嘴鉗      │壹支│鐵線勾    │貳支│
  ├──────┼──┼─────┼──┤
  │一字起子    │壹支│電壓測量棒│貳支│
  ├──────┼──┼─────┼──┤
  │T 字型板手  │壹支│噴槍      │壹組│
  ├──────┼──┼─────┼──┤
  │管口鉗      │壹支│          │    │
  └──────┴──┴─────┴──┘